臺灣高雄地方法院民事裁定
108年度消債清字第139號
聲  請  人  李燕鳳  
0000000000000000

代  理  人  何明諺律師
上列當事人因消費者債務清理事件聲請清算，本院裁定如下：
    主  文
聲請人李燕鳳自中華民國一百零八年十月十六日下午四時起開始
清算程序。
命司法事務官進行本件清算程序。
    理  由
一、聲請意旨略以：伊無力清償債務，曾於民國108年6月6日向
    本院聲請調解債務清償方案，惟調解不成立。又伊未經法院
    裁定開始更生程序或許可和解或宣告破產，爰聲請清算等語
    。
二、按債務人不能清償債務或有不能清償之虞者，得依本條例所
    定更生或清算程序，清理其債務；債務人對於金融機構負債
    務者，在聲請更生或清算前，應向最大債權金融機構請求協
    商債務清償方案，或向其住、居所地之法院或鄉、鎮、市、
    區調解委員會聲請債務清理之調解；自債務人提出協商請求
    之翌日起逾30日不開始協商，或自開始協商之翌日起逾90日
    協商不成立，債務人得逕向法院聲請更生或清算；債務人於
    法院裁定開始更生程序或許可和解或宣告破產前，得向法院
    聲請清算；法院開始清算程序之裁定，應載明其年、月、日
    、時，並即時發生效力；法院裁定開始更生或清算程序後，
    得命司法事務官進行更生或清算程序；必要時，得選任律師
    、會計師或其他適當之自然人或法人1人為監督人或管理人
    ，消費者債務清理條例（下稱消債條例）第3條、第151條第
    1項、第153條、第80條前段、第83條第1項、第16條第1項分
    別定有明文。
三、經查：
  ㈠聲請人前於108年6月6日向本院聲請調解債務清償方案，經本
    院108年度司消債調字第280號受理，於同年月26日調解不成
    立，聲請人並於同日以言詞聲請清算等情，業經本院調閱上
    開調解卷宗核閱無訛。
  ㈡次查，聲請人於106年及107年度申報所得均為0元，名下無財
    產，勞工保險於105年11月1日退保，另有富邦人壽保單解約
    金9,961元、遠雄人壽保單解約金2,836元及三商美邦人壽保
    單解約金6,113元。又聲請人患有偏頭痛，自陳因債務問題
    乃於104年2月離婚，惟仍與前配偶牟瑞鋒及子女共同居住，
    無業，未領取社會補助，生活所需仰賴牟瑞鋒每月給付約10
    ,000元（含房租，詳如後述）等情，此有財產及收入狀況說
    明書（108年度司消債調字第280號卷，下稱調卷，第4頁）
    、債權人清冊（調卷第5頁）、財團法人金融聯合徵信中心
    前置協商專用債權人清冊（調卷第7至8頁）、信用報告（調
    卷第10頁）、戶籍謄本（調卷第15頁）、財政部高雄國稅局
    106年及107年度綜合所得稅各類所得資料清單及總歸戶財產
    查詢清單（調卷第11至13頁）、勞工保險被保險人投保資料
    表（調卷第14頁）、商業保險投保資料查詢結果表（本案卷
    第35頁）、診斷證明書（本案卷第21頁）、離婚協議書（本
    案卷第26頁）、存摺（本案卷第14至20頁）、富邦人壽保險
    股份有限公司陳報狀（本案卷第11頁）、遠雄人壽保險股份
    有限公司書函（本案卷第30至31頁）、三商美邦人壽保險股
    份有限公司函（本案卷第32頁）、高雄市政府社會局社會福
    利資訊料查詢表（本案卷第46至49頁）等在卷可參。則在查
    無聲請人有其他收入來源之情形下，佐以其現無投保勞工保
    險，106、107年度均無申報所得紀錄，本院即以其自陳每月
    由前配偶給付之10,000元作為核算其現在償債能力之基礎。
  ㈢關於聲請人個人日常必要支出部分，聲請人陳稱其與前配偶
    及子女共同租屋居住，每月房租55,000元，聲請人分攤2,50
    0元，餘由前配偶支付，此有公證書暨房屋租賃契約書（承
    租人為牟瑞鋒）及牟瑞鋒出具證明書在卷可稽（本案卷第22
    至25頁）。按債務人必要生活費用，以最近一年衛生福利部
    或直轄市政府所公告當地區每人每月最低生活費一點二倍定
    之，本條例第64條之2第1項定有明文。本院參酌衛福部社會
    司所公告108年度高雄市最低生活費標準為13,099元，則聲
    請人每月生活所必需除有特殊情形並有證據證明者外，自宜
    以此數額之1.2倍即15,719元為度，始得認係必要支出。又
    上開最低生活費用之標準，係照當地最近1年平均每人消費
    支出60％，依其基準之家庭收支調查報告調查表格式所示有
    關經常性支出之調查項目，其原即包括利息支出、食品、衣
    著、房租及水費、電費、醫療保健、交通、娛樂、教育等基
    本生活需求。本院認在聲請人未能立證證明其有其他特殊需
    求之情形下，其個人必要生活費用即應以此為限度。
四、綜上所述，以聲請人現每月收入10,000元，已入不敷出，遑
    論尚有餘款可用於清償債務872,026元（參調卷第23頁以下
    ，富邦資產公司188,262元、陽光資產公司389,838元，及花
    旗銀行、台新銀行依債權人清冊所載分別為98,926元、195,
    000元），縱扣除保險解約金計18,910元，以其自陳每月願
    償還1,000元（調卷第2頁）計算，仍需約71年【計算式：（
    872,026－18,910）÷1,000÷12＝71.1】始能清償完畢，堪認聲
    請人確有不能清償債務之情事，則聲請人向本院聲請清算，
    應予准許，爰命司法事務官進行本件清算程序。
五、依消債條例第11條第1項、第83條第1項、第16條第1項，裁
    定如主文。
中　　華　　民　　國　　108 　年　　10　　月　　16　　日
                  民事庭　法　官　賴寶合
以上正本係照原本作成。
本裁定不得抗告。
中　　華　　民　　國　　108 　年　　10　　月　　16　　日
                          書記官  胡美儀